# 求助陈版 - 关于空分企业收入确认的问题

提问人：wx_5a60a720bf5b 时间：2021-11-01 10:33:06
背景：我们客户是一家空分企业，简单来说就是在化工厂边上建一套空分设备，向化工厂提供氧氮氩。
我们目前判断下来，认识提供空分，符合“边履约边受益”，属于某一时段内履行。空分合同都是长期合同比如十年，如果是某一时段内履行，按照新收入准则的要求，是需要预计合同总收入和履约进度来确认收入。而对于这种长期的合同，按照这种方法确认收入似乎牺牲了准确性，实操难度也很大。
问题：
1 ）是否符合某一时段内履行？
2 ）如果符合某一时段内履行，是否一定要预计合同总收入和履约进度确认收入？
3 ）能否按照空分抄表数和结算价确认收入（包括收入截止性）？

回答人：chenyiwei
要根据具体情况分析确定。如果是根据客户（化工厂）的实际使用量结算的，则仍属于提供商品，在交付商品（气体）时按抄表数确认收入。
另外，如果该空分装置是专为该化工厂配套的，向其他用户供气不具备可行性，则要考虑该安排是否包含租赁。